臺灣宜蘭地方法院刑事判決　　　　　　　 96年度訴字第398號
公　訴　人　臺灣宜蘭地方法院檢察署檢察官
被　　　告　乙○○
上列被告因偽造文書等案件，經檢察官聲請簡易判決處刑（96年
度偵字第1971號），本院羅東簡易庭認不宜以簡易判決處刑，移
送本院適用通常審判程序，嗣於本院準備程序進行中，被告先就
被訴事實為有罪之陳述，經裁定進行簡式審判程序，本院判決如
下：
    主  文
乙○○於夜間侵入住宅竊盜，處有期徒刑柒月，減為有期徒刑參
月又拾伍日，如易科罰金，以新臺幣壹仟元折算壹日。又行使偽
造私文書，足以生損害於他人，處有期徒刑伍月，如易科罰金，
以新臺幣壹仟元折算壹日，減為有期徒刑貳月又拾伍日，如易科
罰金，以新臺幣壹仟元折算壹日，偽造之「甲○○」印章壹枚、
「郵政存簿儲金提款單」上「原留印鑑」欄內偽造之「甲○○」
印文壹枚，均沒收之。應執行有期徒刑陸月，如易科罰金，以新
臺幣壹仟元折算壹日，偽造之「甲○○」印章壹枚、「郵政存簿
儲金提款單」上「原留印鑑」欄內偽造之「甲○○」印文壹枚，
均沒收之。
    事  實
一、乙○○基於意圖為自己不法所有之竊盜犯意，於民國96年3
    月28日夜間凌晨1時許，見鄰居甲○○位於宜蘭縣蘇澳鎮光
    一橫巷9號住處之大門未鎖，即侵入該住宅內，徒手竊取甲
    ○○所有、置於二樓房間衣櫥中皮包內之蘇澳郵局帳號0000
    0000000000號郵政存簿儲金簿一本得手。因乙○○於上開行
    竊過程中，在甲○○另一本作廢之郵政存簿儲金簿上，得悉
    甲○○上開郵局帳戶之密碼、留存之印鑑章型式，故其於行
    竊得手後，便另行起意，基於行使偽造私文書及詐欺取財之
    犯意，於當日先至宜蘭縣蘇澳鎮○○路○段57號「春榮商行
    」，委託「春榮商行」不知情之店員偽刻「甲○○」之印章
    一枚，再於同日下午2時41分許，持上開竊得之郵政存簿儲
    金簿及偽刻之印章，前往宜蘭縣蘇澳郵局，將所偽刻之「甲
    ○○」印章蓋於「郵政存簿儲金提款單」上之提款人「原留
    印鑑」欄內，並委請不知情之郵局經辦人員在該提款單上代
    為填入帳號、取款金額新臺幣二萬元，而偽造甲○○提領二
    萬元之「郵政存簿儲金提款單」私文書後，將上開偽造之「
    郵政存簿儲金提款單」交給郵局經辦人員而行使之，並於進
    行取款之同時，輸入提款密碼，致蘇澳郵局經辦人員陷於錯
    誤，將甲○○帳戶下之存款新臺幣二萬元交予乙○○，足生
    損害於甲○○及蘇澳郵局對於金融交易管理之正確性。嗣經
    甲○○發現其存款遭盜領而報警處理，經警調閱蘇澳郵局監
    視器錄影畫面後，始查知上情。
二、案經甲○○訴由宜蘭縣警察局蘇澳分局報請臺灣宜蘭地方法
    院檢察署檢察官偵查聲請簡易判決處刑，本院羅東簡易庭認
    不宜以簡易判決處刑，移送本院適用通常審判程序，嗣於本
    院準備程序進行中，被告先就被訴事實為有罪之陳述，經裁
    定進行簡式審判程序。
    理  由
一、上揭犯罪事實，迭據被告乙○○於警詢、檢察官偵訊及本院
    審理時坦承不諱，核與證人即告訴人甲○○所證述之情節相
    符，並有蘇澳郵局00000000000000號郵政存簿儲金簿影本、
    郵政存簿儲金提款單影本各一件及蘇澳郵局監視錄影器畫面
    翻拍相片四張在卷可稽。依此，足徵被告上開自白確與事實
    相符，本件事證已臻明確，被告之犯行均堪予認定，均應依
    法論科。
二、核被告乙○○之所為，係犯刑法第321條第1項第1款之夜間
    侵入住宅竊盜罪；同法第216條、第210條之行使偽造私文書
    罪；同法第339條第1項之詐欺取財罪。被告利用不知情之「
    春榮商行」店員偽造「甲○○」之印章，並利用不知情之蘇
    澳郵局郵局經辦人員，偽造「甲○○」名義之「郵政存簿儲
    金提款單」私文書，為間接正犯。被告偽造印章後，持以蓋
    用之所為，係偽造私文書之階段行為，而其偽造私文書後，
    復持以行使，偽造之低度行為為行使之高度行為所吸收，均
    不另予論罪。另被告以一行為同時行使偽造私文書及詐欺取
    財，為想像競合犯，應從一重之行使偽造私文書罪處斷。又
    被告所犯上開夜間侵入住宅竊盜罪、行使偽造私文書罪，犯
    意各別，行為互殊，應予分論併罰。爰審酌被告之素行、智
    識程度；犯罪之動機、目的、手段、所得財物價值；為一己
    私利，於夜間侵入他人住宅竊取財物，並偽刻印章，行使偽
    造私文書盜領他人存款，損及他人居住安寧及財產法益，惡
    性非輕；犯後雖坦承犯行，惟迄未賠償被害人之損失及被害
    人所受損害程度等一切情狀，暨檢察官、被告、告訴人對於
    科刑範圍所表示之意見後，就被告所犯夜間侵入住宅竊盜罪
    ，酌情量處有期徒刑七月，且依中華民國九十六年罪犯減刑
    條例第2條第1項第3款之規定，減為有期徒刑三月又十五日
    ，並依同條例第9條規定，併諭知如易科罰金，以新臺幣一
    千元折算一日；另就被告所犯行使偽造私文書罪，酌情量處
    有期徒刑五月，如易科罰金，以新臺幣一千元折算一日，且
    依中華民國九十六年罪犯減刑條例第2條第1項第3款之規定
    ，減為有期徒刑二月又十五日，如易科罰金，以新臺幣一千
    元折算一日，並合併定其二罪之應執行刑為有期徒刑六月，
    如易科罰金，以新臺幣一千元折算一日，以示警懲。至於被
    告所偽造之「甲○○」印章一枚及偽造之「郵政存簿儲金提
    款單」一張，雖均未扣案，惟無證據證明該印章及「郵政存
    簿儲金提款單」業已滅失，故上開偽造之印章一枚及「郵政
    存簿儲金提款單」上「原留印鑑」欄內偽造之「甲○○」印
    文一枚，均應依刑法第219條規定，宣告沒收之。
據上論斷，應依刑事訴訟法第452條、第273條之1第1項、第299
條第1項前段，刑法第321條第1項第1款、第216條、第210條、第
339條第1項、第55條、第41條第1項前段、第51條第5款、第219
條，刑法施行法第1條之1，中華民國九十六年罪犯減刑條例第2
條第1項第3款、第7條、第9條，判決如主文。
本案經檢察官吳廣莉到庭執行職務。
中　　華　　民　　國　　96　　年　　10　　月　　30　  日
                  刑事第三庭法  官  劉家祥
以上正本證明與原本無異。
如不服本判決應於收受本判決後10日內向本院提出上訴書狀，並
應敘述具體理由。若未敘述理由者，應於上訴期間屆滿後20日內
向本院補提理由書狀(均須按他造當事人之人數附繕本)。
                            書記官  邱淑秋
中　　華　　民　　國　　96　　年　　11　　月　　1 　　日
附錄本案論罪科刑法條全文：
刑法第321條第1項第1款（加重竊盜罪）
犯竊盜罪而有左列情形之一者，處6月以上、5年以下有期徒刑：
一 於夜間侵入住宅或有人居住之建築物、船艦或隱匿其內而犯之
者。
刑法第216條（行使偽造變造或登載不實之文書罪）
行使第210條至第215條之文書者，依偽造、變造文書或登載不實
事項或使登載不實事項之規定處斷。
刑法第210條（偽造變造私文書罪）
偽造、變造私文書，足以生損害於公眾或他人者，處5年以下有
期徒刑。
刑法第339條（普通詐欺罪）
意圖為自己或第三人不法之所有，以詐術使人將本人或第三人之
物交付者，處5年以下有期徒刑、拘役或科或併科1千元以下罰金
。
以前項方法得財產上不法之利益或使第三人得之者，亦同。
前二項之未遂犯罰之。
刑法施行法第1條之1
中華民國九十四年一月七日刑法修正施行後，刑法分則編所定罰
金之貨幣單位為新臺幣。
九十四年一月七日刑法修正時，刑法分則編未修正之條文定有罰
金者，自九十四年一月七日刑法修正施行後，就其所定數額提高
為三十倍。但七十二年六月二十六日至九十四年一月七日新增或
修正之條文，就其所定數額提高為三倍。
中華民國九十六年罪犯減刑條例第2條
犯罪在中華民國九十六年四月二十四日以前者，除本特例另有規
定外，依下列規定減刑:
一、死刑減為無期徒刑。
二、無期徒刑減為有期徒刑二十年。
三、有期徒刑、拘役或罰金，減為其刑期或金額二分之ㄧ。
緩刑或假釋中之人犯，於本條例施行之日起，視為已依前項規定
減其宣告刑，毋庸聲請裁定減刑。但經撤銷緩刑之宣告或假釋者
，仍應依本條例規定聲請裁定減刑。
中華民國九十六年罪犯減刑條例第9條
犯最重本刑為五年以下有期徒刑以下之刑之罪，依本條例規定減
為六月以下有期徒刑、拘役者，應於為減刑裁判時，併諭知易科
罰金折算之標準。
